臺灣士林地方法院刑事判決
111年度審訴字第45號
公  訴  人  臺灣士林地方檢察署檢察官
被      告  陳虹如
選任辯護人  呂立彥律師

上列被告因違反毒品危害防制條例案件，經檢察官提起公訴（11
0 年度偵字第16175 號、第20883 號），本院判決如下：
    主  文
甲○○犯附表編號一至十所示之罪名，各處附表編號一至十所示之
刑；應執行有期徒刑陸年，所處沒收與追徵部分，併執行之。
    事  實
一、甲○○明知甲基安非他命係毒品危害防制條例第2 條第2 項第2
     款所列管之第二級毒品，不得販賣，竟意圖營利，基於販賣
    第二級毒品甲基安非他命之犯意，以其所有之IPHONE行動電
    話（門號0000000000號）做為聯絡工具，與郭景照、張壽、
    周捥瑩聯繫後，分別於如附表編號1 至10所示之時間、地點
    ，各以如附表編號1 至10所示之價格，販賣如附表編號1 至
    10所示重量之第二級毒品甲基安非他命予郭景照、張壽、周
    捥瑩3 人。嗣於民國110 年9 月2 日下午5 時5 分許，甲○○
    駕駛000-0000號自用小客車，行經新北市新店區新潭路2 段
    00巷時，為警持搜索票攔檢查獲，當場並扣得前開IPHONE 
    手機1 支（門號0000000000號），及安非他命殘渣袋、吸食
    器等物，而查獲上情。
二、案經臺北市政府警察局刑事警察大隊移送臺灣士林地方檢察
    署檢察官偵查起訴。
　　理  由
一、證據能力部分：
　1.下引被告甲○○以外之人於審判外之供述證據，因被告除認罪
    外，與辯護人對此部分證據之證據能力，並均表示無意見等
    語，迄本院言詞辯論終結前亦未對此聲明異議，是依刑事訴
    訟法第159 條之5 第1 、2 項規定，應認被告與辯護人已經
    同意引用為證據，本院審酌上開證據作成時之情況，亦無不
    當取供或違反自由意志而陳述等情形，與本案待證事實並均
    具有關聯性，以之作為本案證據應屬適當，故有證據能力；
    至其餘非供述證據與本案待證事實均有關聯性，復無證據證
    明係公務員違背法定程序所取得，亦均有證據能力，附此敘
    明。
　2.卷附之臺灣高等法院被告前案紀錄表，雖係「司法機關相關
    人員依憑原始資料所輸入之前案紀錄，僅提供法官便於了解
    本案與他案是否構成同一性或單一性之關聯、被告有無在監
    在押等情事之用」，並非刑事訴訟法第159 條之4 第1 款規
    定所稱「公務員職務上製作之紀錄文書、證明文書」，原則
    上並無證據能力（最高法院刑事大法庭110 年度台上大字第
    5660號裁定意見參照），然其既係由從事司法行政業務之公
    務員，於通常的業務過程中不間斷、有規律，依據被告各次
    刑事案件之偵查、審判與執行的原始資料，通報轉載而來，
    自可認其記載具有相當之正確性，又因此攸關製作人個人之
    責任、信譽，若有錯誤、虛偽，更可能因此負擔刑事及行政
    責任，其紀錄工作大部分又係完成於該員之業務終了前後，
    在製作當時縱然能預見日後可能會被提供作為個案偵查、審
    判之證據，惟實難有因此針對特定個案預先安排、偽造的動
    機與可能，足認前案紀錄表之性質，類似於銀行出具之帳戶
    歷史交易明細，而與警員就特定刑案製作之職務報告之類迥
    然不同，刻意虛偽記載之可能性極低，足以保障其可信性，
    本院因認上開前案紀錄表係在可信之特別情況下所製作之文
    書，依刑事訴訟法第159 條之4 第3 款規定，應有證據能力
    ，至其原始作用為何，在所不論（最高法院100 年度台上字
    第4813號、第5502號等判決要旨參照），併此敘明。
二、被告甲○○於偵、審程序中，均自白確有附表所示之10次販賣
    第二級毒品犯行不諱（110 年度偵字第16175 號卷第80頁、
    第159 頁，本院卷第68頁、第98頁)，與郭景照、張壽及周
    捥瑩分別於警詢或偵查中證述渠等向被告購毒之情節（110 
    年度偵字第20883 號卷第120 頁、第153 頁、第177  頁，
    同上偵16175 號卷第122 頁、第132 頁、第139 頁），亦均
    相符，此外，並有被告以門號0000000000號與郭景照、張壽
    及周捥瑩通訊之監察譯文、本院通訊監察書3 份、郭景照之
    手機門號0000000000號之基地台位址列表、張壽之手機門號
    0000000000號之基地台位置列表、周捥瑩之手機門號000000
    0000號之基地台位置列表、監視器側錄被告與郭景照於附表
    編號6 所示毒品交易經過之錄影畫面截圖照片、與張壽於附
    表編號9 所示毒品交易經過之錄影畫面截圖照片、張壽與被
    告聯繫之手機畫面翻拍照片附卷（同上偵20883 卷第28頁至
    第34頁、第114 頁至第119 頁、第35頁至第63頁、第64頁至
    第69頁、第70頁至第75頁、第143 頁、第163 頁、第165 頁
    至第167 頁），及被告使用之蘋果牌行動電話1 支（含0000
    000000號SIM 卡1 張）扣案可資佐證，足認被告之自白均與
    事實相符，可以採信，被告在檢察官偵查中自承：伊賣給郭
    景照、張壽及周捥瑩，每包大概賺個2 至3 百元等語（同上
    偵16175 卷第83頁），是被告買賣毒品，主觀上應有藉此獲
    利之營利意圖亦甚明，綜上所述，本件事證明確，被告之犯
    行均堪認定，應依法論科。
三、論罪科刑：
  ㈠查甲基安非他命係毒品危害防制條例第2 條第2 第2 款規定
    列管之第二級毒品，不得隨意販賣，是被告販賣前開毒品，
    自應依法處罰。核被告就附表編號1 至10所為，均係犯毒品
    危害防制條例第4  條第2 項之販賣第二級毒品罪。其各次
    販賣第二級毒品甲基安非他命前持有甲基安非他命之低度行
    為，為販賣甲基安非他命之高度行為所吸收，均不另論罪。
    被告上開10次販賣毒品之罪行，犯意各別，行為互殊，應予
    分論併罰。
  ㈡刑之減輕：
　　1.被告在偵審中均自白本案之10次販賣第二級毒品犯行，此
      如前述，其所犯之前開10罪，均應依毒品危害防制條例第
      17條第2 項規定，減輕其刑。
　　2.辯護人雖為被告辯稱：被告因交友不甚而蹈法網，先前無
      重大不良前科，本次初犯販賣毒品犯行，販毒10次之總金
      額也僅15100 元，偵審中並均自白犯行，尚有3 名年幼子
      女需要扶養照顧，家庭艱困，以被告所犯上開罪名之最低
      本刑以觀，實有法重情輕之憾，請依刑法第59條規定酌減
      其刑等語，惟刑法第59條規定，必須被告犯罪另有特殊之
      原因與環境等，在客觀上足以引起一般同情，認為即予宣
      告法定最低度刑期猶嫌過重者，始有其適用，查上開辯護
      人所陳各節，或與被告犯罪之原因及環境無關，或僅屬常
      見之非特殊情狀，殊難憑此推論其有何特別可憫，參酌本
      案被告因自白犯罪，經依法減刑後，其刑罰已可適當對應
      其犯行，更無情輕法重可言，即無再適用刑法第59條酌減
      其刑之餘地，是辯護人上開所辯，尚難採取。
  ㈢爰審酌毒品直接危害施用者之身體甚至生命，腐蝕作為社會
    基礎之國民健康，且因毒品具有成癮性，難以戒除之故，致
    使施用者往往為之傾家蕩產，甚至淪落盜賊，毀身敗家者，
    所在多有，至於販賣、轉讓毒品者，更係毒害之源，其流毒
    他人，對吸毒、用藥的不良風氣，推波助瀾，更值譴責，我
    國政府為防止毒品、藥物氾濫，亦制訂有藥事法、毒品危害
    防制條例等特別規定，非但對持有、施用毒品者施以刑罰，
    對轉讓尤其販賣者，更不惜科以重典，以求阻絕毒品市場，
    平日報章雜誌、電視媒體也多方報導，呼籲國人不得販賣、
    轉讓毒品，據卷附之臺灣高等法院被告前案紀錄表所載，被
    告前曾多次因施用第二級毒品，分別經法院判處罪刑確定，
    最近一次由本院以109 年度審簡字第1081 號判決判處有期
    徒刑4 月確定後，並於110 年3 月25日易科罰金執行完畢，
    部分案件現今仍在執行，沾染毒品甚深，對上情當難諉為不
    知，然其仍無視上揭禁令，貪圖小利而甘犯重典，對外販售
    甲基安非他命圖利，犯罪之動機、目的，委無可取，本不宜
    輕縱，姑念其販賣毒品雖高達10次，然全部的販賣所得不過
    15100 元，獲利有限，犯後在偵審中始終坦承全部犯行，另
    斟酌其年齡智識、生活經驗、育有3 名未成年子女、配偶具
    中低收入老人生活津貼1.5倍身分之家庭經濟狀況與其他一
    切情狀，分別量處如主文所示之刑，並定其執行刑，以示懲
    儆。
四、沒收、追徵部分：
  ㈠扣案之蘋果牌手機1 支（含0000000000號SIM卡1 張）係被告
    所有，且係供其犯本案各次販賣毒品罪所用之物，此據被告
    供明在卷（同上偵16175 卷第160 頁，本院卷第102  頁）
    ，應依毒品危害防制條例第19條第1 項規定沒收；又因該等
    物品業已扣案，當得直接沒收，不生追徵其價額之問題，即
    無庸併為追徵價額之諭知，附此敘明。
　㈡被告本案各次販賣毒品所收取之價金，核屬其犯罪所得，雖
    未扣案，仍應依刑法第38條之1 第1 項前段規定，於其各次
    犯罪之處罰主文項下宣告沒收，依同條第3 項規定，於全部
    或一部不能沒收或不宜執行沒收時，追徵其價額。　
　㈢其餘扣案之物據被告所述，均與本案無關（同上偵16175  號
    卷第12頁、第160 頁，本院卷第103 頁)，卷內亦無其他證
    據足認該等物品與被告本件犯行間有何關聯，無須宣告沒收
    ，附此敘明。
　㈣被告經多次宣告沒收，依刑法第40條之2 第1 項規定，併執
    行之。
據上論斷，應依刑事訴訟法第299 條第1 項前段，毒品危害防制
條例第4 條第2 項、第17條第2 項、第19條第1 項，刑法第11條
、第51條第5 款、第38條之1 第1 項前段、第3 項、第40條之2 
第1 項，判決如主文。
本案經檢察官乙○○提起公訴，檢察官馬凱蕙到庭執行職務。
中　　華　　民　　國　　111 　年　　5 　　月　　11　　日
                  刑事第九庭審判長法  官  李育仁
                                  法  官  蘇怡文
                                  法  官  陳彥宏  
以上正本證明與原本無異。
如不服本判決應於收受送達後20日內向本院提出上訴書狀，並應
敘述具體理由。其未敘述上訴理由者，應於上訴期間屆滿後20 
日內向本院補提理由書 (均須按他造當事人之人數附繕本 )「切
勿逕送上級法院」。
因疫情而遲誤不變期間，得向法院聲請回復原狀。
                              　　書記官  李文瑜      
中　　華　　民　　國　　111 　年　　5 　　月　　12　　日
附錄：本案論罪科刑法條全文
毒品危害防制條例第4條第2項
製造、運輸、販賣第二級毒品者，處無期徒刑或十年以上有期徒
刑，得併科新臺幣一千五百萬元以下罰金。
附表：
編號 犯罪事實（幣別均為新臺幣） 罪名及宣告刑 1 於110 年6 月2 日上午8時37分許，在新北市○○區○○○路000 號前，以2000元價格，販賣1 公克之甲基安非他命給郭景照。 甲○○犯販賣第二級毒品罪，處有期徒刑伍年貳月。未扣案之犯罪所得新臺幣貳仟元沒收，於全部或一部不能沒收或不宜執行沒收時，追徵其價額。扣案之蘋果牌手機壹支（含○○○○○○○○○○號SIM卡壹張）沒收。 2 於110 年6 月11日下午6時35分許，在新北市○○區○○○路000 號前，以2000元價格，販賣1 公克之甲基安非他命予郭景照。 甲○○犯販賣第二級毒品罪，處有期徒刑伍年貳月。未扣案之犯罪所得新臺幣貳仟元沒收，於全部或一部不能沒收或不宜執行沒收時，追徵其價額。扣案之蘋果牌手機壹支（含○○○○○○○○○○號SIM卡壹張）沒收。 3 於110 年6 月18日下午6 時46分許（起訴書誤載為8 時46分許），在新北市○○區○○○路00號欣歡汽車旅館內，以1500元價格販賣0.5  公克之甲基安非他命予郭景照。 甲○○犯販賣第二級毒品罪，處有期徒刑伍年貳月。未扣案之犯罪所得新臺幣壹仟伍佰元沒收，於全部或一部不能沒收或不宜執行沒收時，追徵其價額。扣案之蘋果牌手機壹支（含○○○○○○○○○○號SIM卡壹張）沒收。 4 於110 年7 月15日晚間10時30分許，在新北市三重區龍濱路與龍濱路205 巷巷口，以1500元價格販賣0.5 公克之甲基安非他命予郭景照。 甲○○犯販賣第二級毒品罪，處有期徒刑伍年貳月。未扣案之犯罪所得新臺幣壹仟伍佰元沒收，於全部或一部不能沒收或不宜執行沒收時，追徵其價額。扣案之蘋果牌手機壹支（含○○○○○○○○○○號SIM卡壹張）沒收。 5 於110 年7 月25日中午12時22分許，在新北市五股區成泰路3 段與成泰路3 段000 巷巷口，以1500元價格販賣0.5  公克之甲基安非他命予郭景照。 甲○○犯販賣第二級毒品罪，處有期徒刑伍年貳月。未扣案之犯罪所得新臺幣壹仟伍佰元沒收，於全部或一部不能沒收或不宜執行沒收時，追徵其價額。扣案之蘋果牌手機壹支（含○○○○○○○○○○號SIM卡壹張）沒收。 6 於110 年8 月10日下午3 時15分許，在新北市三重區龍濱路與龍濱路205 巷巷口，以1000元價格販賣0.5 公克之甲基安非他命予郭景照。 甲○○犯販賣第二級毒品罪，處有期徒刑伍年貳月。未扣案之犯罪所得新臺幣壹仟元沒收，於全部或一部不能沒收或不宜執行沒收時，追徵其價額。扣案之蘋果牌手機壹支（含○○○○○○○○○○號SIM卡壹張）沒收。 7 於110 年8 月15日晚間7 時50分許，在新北市蘆洲區徐匯中學附近，以1000元價格販賣0.5  公克之甲基安非他命予郭景照。 甲○○犯販賣第二級毒品罪，處有期徒刑伍年貳月。未扣案之犯罪所得新臺幣壹仟元沒收，於全部或一部不能沒收或不宜執行沒收時，追徵其價額。扣案之蘋果牌手機壹支（含○○○○○○○○○○號SIM卡壹張）沒收。 8 於110 年6 月27日下午4 時55分許，在新北市○里區○○路0 段000  巷00號前，以2000元價格販賣1 公克之甲基安非他命予張壽。 甲○○犯販賣第二級毒品罪，處有期徒刑伍年貳月。未扣案之犯罪所得新臺幣貳仟元沒收，於全部或一部不能沒收或不宜執行沒收時，追徵其價額。扣案之蘋果牌手機壹支（含○○○○○○○○○○號SIM卡壹張）沒收。 9 於110 年8 月10日下午4 時5 分許，在台64快速道路交流道附近某台塑加油站內，以1000元價格販賣0.4 公克之甲基安非他命予張壽。 甲○○犯販賣第二級毒品罪，處有期徒刑伍年貳月。未扣案之犯罪所得新臺幣壹仟元沒收，於全部或一部不能沒收或不宜執行沒收時，追徵其價額。扣案之蘋果牌手機壹支（含○○○○○○○○○○號SIM卡壹張）沒收。 10 於110 年6 月2 日下午5 時39分許，在新北市○○區○○○路000 號3 樓內，以1600元價格，販賣1 公克之甲基安非他命予周捥瑩。 甲○○犯販賣第二級毒品罪，處有期徒刑伍年貳月。未扣案之犯罪所得新臺幣壹仟陸佰元沒收，於全部或一部不能沒收或不宜執行沒收時，追徵其價額。扣案之蘋果牌手機壹支（含○○○○○○○○○○號SIM卡壹張）沒收。